臺灣宜蘭地方法院刑事裁定
111年度易字第130號
公  訴  人  臺灣宜蘭地方檢察署檢察官
被      告  陳明信





上列被告因竊盜等案件，經檢察官提起公訴（111年度偵字第123
7、2055、2219、2338號），本院裁定如下：
    主  文
陳明信之羈押期間自中華民國壹佰壹拾壹年陸月貳拾捌日起延長
貳月。
具保停止羈押之聲請駁回。
    理  由
一、按被告經法官訊問後，認為犯下列各款之罪，其嫌疑重大，
    有事實足認為有反覆實行同一犯罪之虞，而有羈押之必要者
    ，得羈押之：五、刑法第三百二十條、第三百二十一條之
　　竊盜罪。刑事訴訟法第一百零一條之一第一項第五款定有明
    文。又羈押被告，審判中不得逾三月，但有繼續羈押之必要
    者，得於期間未滿前，經法院依第一百零一條或第一百零一
    條之一之規定訊問被告後，以裁定延長之。延長羈押期間，
    審判中每次不得逾二月，如所犯最重本刑為十年以下有期徒
    刑以下之刑者，第一審、第二審以三次為限，第三審以一次
    為限。刑事訴訟法第一百零八條第一項、第五項亦有明定。
二、被告陳明信前經本院訊問後坦承起訴書附表編號1至42所載
    竊盜、竊盜未遂及毀損犯行，僅就部分竊盜犯行爭執竊得財
    物之確實數額，惟起訴書所載附表編號1至42犯行，業經被
    害人等證述明確，並有卷附車輛詳細資料報表、扣押物品清
    單、案發現場及錄影監視翻拍畫面在卷可稽，足認被告涉犯
    刑法第三百二十條第一項竊盜罪、第三百二十條第三項、第
    一項之竊盜未遂罪及刑法第三百五十四條毀損罪，犯罪嫌疑
    重大，被告於110年12月8日執行完畢出監後，於111年1月間
    犯下42件竊盜罪，被告目前無工作，顯見被告有反覆實施同
    一竊盜犯罪之虞，有羈押之必要，而依據刑事訴訟法第一百
    零一條之一第一項第五款規定，自111年3月28日起裁定羈押
    在案。
三、茲因被告前開羈押期間即將屆滿，經本院於111年6月20日審
    理並再次訊問被告後，認被告坦承起訴書所載附表編號1至9
    、附表編號11至42所載竊盜、竊盜未遂及毀損犯行；坦承附
    表編號10攜帶兇器加重竊盜未遂罪及毀損犯行，僅就附表編
    號1、9、11、14、16、38之竊盜犯行爭執竊得財物之確實數
    額及內容，前揭起訴書所載附表編號1至9、附表編號11至42
    所載竊盜、竊盜未遂及毀損犯行；附表編號10攜帶兇器加重
    竊盜未遂罪及毀損犯行，業經各該告訴人、被害人指訴綦詳
    ，並有監視器錄影畫面、現場及車輛毀損照片、扣押物品目
    錄表、贓物認領保管單在卷可佐，足認被告涉犯刑法第三百
    二十一條第二項、第一項第三款加重竊盜罪、第三百二十條
    第一項竊盜罪、第三百二十條第三項、第一項竊盜未遂 罪
    、第三百五十四條毀損罪，犯罪嫌疑重大，被告於110年12
    月8日甫因多次竊盜、傷害致死等罪執行完畢出監，出監後1
    月餘即於111年1月18日起至1月29日止共約12日之短時間內
    多次涉犯竊盜罪共42件，被告無正當工作，復無固定之住居
    所，顯見被告有反覆實施同一竊盜犯罪之虞，前述之羈押原
    因並無消滅事由發生，羈押原因仍然存在，而仍有繼續羈押
    之必要。再衡諸被告係於111年1月18日起至1月29日止共約1
    2日之短時間內多次涉犯竊盜罪共42件，其手法多係利用夜
    間在停車場或路邊大肆毀損打破停於該處車輛之車窗玻璃，
    再進入車內行竊財物，造成車輛所有人之損害及不便程度非
    輕，被告毫無尊重他人之財產權之觀念，衡酌所犯上開竊盜
    等犯行對社會及他人之危害程度，及國家司法、刑罰權遂行
    之公益考量，與被告人身自由之私益相互權衡後，認對被告
    維持羈押處分符合憲法比例原則及刑事訴訟法上羈押相當性
    原則之要求，尚稱適當與必要，況被告於111年1月間多次犯
    竊盜各罪，有事實足認有反覆實施上開犯罪之虞，該部分本
    院亦認無由以具保、責付、限制住居等侵害較小手段確保被
    告不致有再犯之虞，不宜逕准許被告停止羈押，爰裁定自11
    1年6月28日起延長被告之羈押期間二月。
四、至被告於本院訊問時表示請求交保，讓其出去工作賺錢云云
    ，惟本件被告之羈押原因依然存在並無消滅事由發生，仍有
    繼續羈押之必要，已如前述，且被告所請係屬其個人因素，
    並非羈押必要性消滅事由，經核亦非屬刑事訴訟法第一百十
    四條各款所定應准予具保停止羈押事由，又被告復無刑事訴
    訟法第一百十四條各款所定應准予具保停止羈押事由，與本
    案裁量被告有無羈押之事由或羈押之必要性無涉，再本院審
    酌前情既認被告之羈押原因與必要性均未消滅，若以具保、
    責付或限制住居等侵害較小之手段，尚不足以確保前揭公共
    利益之目的及將來執行程序之順利進行，是認被告仍有繼續
    羈押之必要，其聲請具保停止羈押尚無理由，應予駁回。
五、依刑事訴訟法第一百零八條第一項、第五項、第二百二十條
    ，裁定如主文。　　
中　　華　　民　　國　　111 　年　　6 　　月　　22　　日
                  刑事第四庭  法  官  林惠玲
以上正本證明與原本無異。
如不服本裁定，應於送達後5日內，向本院提出抗告狀。（需附
繕本）
                              書記官　陳蒼仁
中　　華　　民　　國　　111 　年　　6 　　月　　23　　日